【裁判字號】    89,簡上,224
【裁判日期】    891229
【裁判案由】    妨害公務
【裁判全文】
台灣板橋地方法院刑事判決                        八十九年度簡上字第二二四號
    上  訴  人  乙○○
    即  被  告
右列上訴人因妨害公務案件，不服本院板橋簡易庭八十八年度板簡字第一七三三號，
中華民國八十九年六月二十六日第一審簡易判決（聲請簡易判決處刑案號：台灣板橋
地方法院檢察署八十八年度偵字第二一三五八號），提起上訴，本院管轄第二審之合
議庭判決如左：
    主  文
原判決撤銷。
乙○○於公務員依法執行職務時，當場侮辱，處拘役拾日，如易科罰金，以佰元
折算壹日。
    事  實
一、乙○○於民國（下同）八十八年九月十五日晚，在台北縣中和市○○路飲酒，酒
    醉已達精神耗弱之程度，無故遭不詳姓名之男子多人毆打致血流滿面，乙○○至
    警局報案而警員未予受理，遂滿懷怒意返回台北縣板橋市○○路之住處，欲邀其
    妻甲○○陪同至台灣板橋地方法院檢察署申告上開遭人毆打之事實，甲○○見乙
    ○○酒意甚濃且意識顯不同於正常人，乃不予理會，乙○○遂於翌（十六）日凌
    晨一時三十分許單獨一人搭車至台北縣土城市台灣板橋地方法院檢察署按鈴申告
    ，甲○○亦隨後趕至台灣板橋地方法院檢察署。嗣經台灣板橋地方法院檢察署值
    勤檢察官游鉦添受理偵訊依法職行職務時，乙○○竟當場出言辱罵「媽你個屁」
    等語，當場侮辱依法執行職務之檢察官。
二、案經台北縣警察局土城分局報請台灣板橋地方法院檢察署檢察官偵查終結聲請簡
    易判決處刑。
    理  由
一、訊據被告乙○○固坦承於上述時、地至台灣板橋地方法院檢察署按鈴申告，有出
    言稱：「媽你個屁」等語；惟矢口否認有何妨害公務之犯行，並辯稱：伊當時係
    因為遭人毆打至警局報案，警員卻未予受理，伊生氣才罵「媽你個屁」等語，並
    非侮辱檢察官云云。經查：被告於右揭時地當場侮辱執行偵訊職務之檢察官之事
    實，有台灣板橋地方法院檢察署八十八年九月十六日訊問筆錄在卷可稽（見偵查
    卷第十三頁），並經證人即當時在場之警員林振輝於本院調查時結證稱：「‧‧
    ‧我到地檢署看到被告乙○○全身是血在地檢署大吵大鬧的，我問他要作何事？
    他告訴我要按鈴申告，我向他表示要到派出所製作筆錄，他告訴我不要，他要見
    檢察官，後來我依照他名牌通知他保全公司及他太太，後來他太太前來被告情緒
    更為激動，之後檢察官就到法警室來看，後來決定開臨時偵查庭，檢察官要我們
    在偵查庭內戒護，被告在偵查庭檢察官問他來地檢署做何事以及要告何人，被告
    表示他不知道要告何人，他只表示在中和莒光路被人毆打，但不知被何人毆打又
    胡言亂語，並表示問話之人不是檢察官，之後在胡言亂語中有口出三字經並說『
    媽你個屁』等語，有時檢察官尚未問話時，被告表示媽你個屁，你不是檢察官你
    不會辦理或檢察官問很多話，被告也會突然媽你個屁，你不是檢察官向你說也沒
    有用」（見本院八十九年十一月三十日訊問筆錄）。是被告所辯並非辱罵檢察官
    乙節，要屬飾卸諉責之詞，不足採信。本案罪證至為明確，被告犯行洵堪認定。
    另被告當時酒醉己精神耗弱之程度，有被告於八十八年九月十六日申告時訊問筆
    錄內記載：「當場勘驗乙○○身上衣、安全帽有血跡，但已有醉意」及檢察官詢
    問被告之妻甲○○「乙○○現在是否已酒醉」，而陳妻答稱：「是」（見偵查卷
    第十三頁、第十四頁），並經證人林振輝證稱：「他（指被告乙○○）的神智接
    近七、八分酒醉的狀態，全身的酒味在旁邊就可以聞的到，他的答話與正常人不
    同」（見本院八十九年十一月三十日訊問筆錄）。故足證被告當時確已達於精神
    耗弱之程度無疑。
二、核被告所為，係犯刑法第一百四十條第一項於公務員依法執行職務時，當場侮辱
    之罪。原審依法論罪科刑，固無不合；惟被告當時酒醉已達於精神耗弱之程度，
    依法減輕其刑，原審未見及此，尚有未洽。被告上訴意旨，否認犯行而指摘原判
    決不當，雖無理由，惟原判決既有上開可議之處，仍屬無可維持，自應由本院將
    原判決撤銷改判。爰審酌被告之品行、智識程度，且被告係重度重器障（有中華
    民國身心障礙手冊影本在卷）及被告係因無故遭人毆打，至警局報案而未予受理
    ，亦不知毆打之人姓名為何，始出言辱罵執行職務之檢察官，惡性並非重大以及
    被告犯罪後之態度等一切情狀，量處如主文所示之刑，並諭知易科罰金之折算標
    準，以示懲儆。
據上論斷，應依刑事訴訟法第四百五十五條之一第一項、第三項、第三百六十九條第
一項前段、第三百六十四條、第二百九十九條第一項前段，刑法第一百四十條第一項
、第十九條第二項、第四十一條，罰金罰鍰提高標準條例第一條前段、第二條，判決
如主文。
本案經檢察官洪家原到庭執行職務
中      華      民      國      八十九      年    十二    月    二十九  日
                                      台灣板橋地方法院刑事第二庭
                                          審判長法  官  梁宏哲
                                                法  官  古秋菊
                    法  官  潘長生
右正本證明與原本無異
如不服本判決，應於送達後十日內向本院提出上訴狀
                                                書記官  王  增  華
中      華      民      國      九十        年    一      月    四      日
附錄本案論罪科刑法條全文：
刑法第一百四十條
於公務員依法執行職務時當場侮辱或對於其依法執行之職務公然侮辱者，處六月以下
有期徒刑、拘役或一百元以下罰金。
對於公署公然侮辱者亦同。


司法院資訊處製作；財團法人民間司法改革基金會備份。
